【裁判字號】    97,易,155
【裁判日期】    970229
【裁判案由】    竊盜
【裁判全文】
臺灣彰化地方法院刑事判決               97年度易字第155號
公  訴  人  臺灣彰化地方法院檢察署檢察官
被      告  甲○○
上列被告因竊盜案件，經檢察官提起公訴（96年度偵字第9527、
11081 號），本院判決如下：
    主  文
甲○○共同攜帶兇器竊盜，累犯，處有期徒刑捌月。又竊盜，累
犯，處拘役參拾日，如易科罰金，以新臺幣壹仟元折算壹日。
    犯罪事實
一、甲○○前因施用毒品案件，經本院以92年度訴字第376 號判
    決判處有期徒刑10月確定，於民國93年10月31日縮刑期滿執
    行完畢；並因施用毒品案件，經本院以95年度訴字第8 號判
    決判處有期徒刑1 年確定，甫於96年3 月16日縮短刑期執行
    完畢。詎仍不知悔改，分別為下列竊盜行為：（一）先於96
    年9 月30日晚間8 時許，與真實姓名、年籍不詳綽號「阿明
    」之成年男子，共同基於意圖為自己不法所有之犯意聯絡，
    在彰化縣芬園鄉○○村○○街萬善堂，見乙○○所有之農用
    拼裝車無人看守，乃由甲○○持客觀上足供兇器使用之鐵製
    鉗子1 支（起訴書誤載為扳手）將螺絲旋轉開後，竊取該農
    用拼裝車上之蓄電池1 顆，得手後交由阿明加以變賣，所得
    款項約新臺幣（下同）1 千餘元，2 人朋分花用殆盡。嗣經
    乙○○發覺蓄電池遭竊，乃報警處理，為警調閱監視器錄影
    畫面，而循線查獲。（二）又於96年11月16日下午2 時許，
    基於意圖為自己不法所有之犯意，在彰化縣芬園鄉○○村○
    ○街○ 段639 號對面烏溪畔河堤上，徒手竊取詹仁鑫所種植
    之甘蔗1 根，並立即啃食，旋遭詹仁鑫發覺並報警處理，為
    警在彰化縣芬園鄉○○村○○街路旁查獲，而查悉上情。
二、案經彰化縣警察局彰化分局報請臺灣彰化地方法院檢察署檢
    察官偵查起訴。
    理  由
壹、證據能力部分：
    本案全部卷證所涵括之供述證據及非供述證據，經詢之公訴
    人、被告均同意全部證據之證據能力，是後述所引用證據之
    證據能力均無疑義，合先敘明。
貳、本院論罪科刑部分：
一、上揭犯罪事實，業據被告甲○○於警詢、偵查中及本院審理
    時坦承不諱，並經被害人乙○○、詹仁鑫分別於警詢、偵查
    中指訴綦詳，且據證人張吳桂枝（即被告之母）於警詢中證
    述明確，復有監視器錄影翻拍畫面4 張附卷可稽，足認被告
    之自白與事實相符，堪可採為論罪科刑之依據。本件事證明
    確，被告上開犯行洵堪認定，應依法論科。
二、按刑法第321 條第1 項第3 款之攜帶兇器竊盜罪，係以行為
    人攜帶兇器竊盜為其加重條件，此所謂兇器，其種類並無限
    制，凡客觀上足對人之生命、身體、安全構成威脅，具有危
    險性之兇器均屬之，且祇須行竊時攜帶此種具有危險性之兇
    器為已足，並不以攜帶之初有行兇之意圖為必要。經查被告
    甲○○所使用之竊盜工具鐵製鉗子1 支，乃係金屬製成，業
    據被告供明在卷，核屬質地堅硬，足以對人之身體、生命安
    全構成威脅，可供兇器使用。是核被告上開所為，就犯罪事
    實一之（一）部分，係犯刑法第321 條第1 項第3 款加重竊
    盜罪；就犯罪事實一之（二）部分，係犯刑法第320 條第1
    項之竊盜罪。被告甲○○就上開犯罪事實一之（一）部分犯
    行，與綽號阿明之成年男子間，具有犯意之聯絡及行為之分
    擔，應論以共同正犯。被告甲○○先後2 次竊盜犯行，時間
    已有所間隔，犯意各別，應分論併罰。又被告前因施用毒品
    案件，經本院以92年度訴字第376 號判處有期徒刑10月確定
    ，於93年10月31日縮刑期滿執行完畢；復因施用毒品案件，
    經本院以95年度訴字第8 號判處有期徒刑1 年確定，甫於96
    年3 月16日縮短刑期執行完畢等情，有臺灣高等法院被告前
    案紀錄表、臺灣彰化地方法院檢察署刑案資料查註紀錄表各
    1 份在卷可憑，其於有期徒刑執行完畢後，5 年內故意再犯
    本件有期徒刑以上之罪，為累犯，應分別依刑法第47條第1
    項之規定加重其刑。爰審酌被告有毒品、竊盜等多項前科，
    貪圖小利而任意竊取財物，侵害他人之財產法益，並考量其
    所竊得財物之價值非鉅，暨其犯後已能坦承犯行之態度，及
    其智識程度、犯罪動機及手段等一切情狀，分別量處如主文
    所示之刑，並就拘役刑部分諭知易科罰金之折算標準，以示
    懲儆。
據上論斷，應依刑事訴訟法第299 條第1 項前段，刑法第28條、
第320 條第1 項、第321 條第1 項第3 款、第47條第1 項、第41
條第1 項前段，刑法施行法第1 條之1 第1 項、第2 項前段，判
決如主文。
本案經檢察官黃淑媛到庭執行職務。
中    華    民    國    97    年    2     月    29    日
                  刑事第一庭          法  官   郭麗萍
以上正本證明與原本無異。
如不服本判決，應於判決送達後10日內，向本院提出上訴書狀，
上訴書狀應「敘述具體上訴理由」，並按他造當事人之人數附繕
本。「切勿逕送上級法院」。
告訴人或被害人對於判決如有不服具備理由請求檢察官上訴者，
其上訴期間之計算係以檢察官收受判決正本之日期為準。
中    華    民    國    97    年    3     月     3     日
                                      書記官   張子涵
附錄本案論罪科刑法條全文：
中華民國刑法第320條
（普通竊盜罪、竊佔罪）
意圖為自己或第三人不法之所有，而竊取他人之動產者，為竊盜
罪，處 5 年以下有期徒刑、拘役或 5 百元以下罰金。
意圖為自己或第三人不法之利益，而竊佔他人之不動產者，依前
項之規定處斷。
前二項之未遂犯罰之。
中華民國刑法第321條
（加重竊盜罪）
犯竊盜罪而有左列情形之一者，處六月以上、五年以下有期徒刑
：
一、於夜間侵入住宅或有人居住之建築物、船艦或隱匿其內而犯
    之者。
二、毀越門扇、牆垣或其他安全設備而犯之者。
三、攜帶兇器而犯之者。
四、結夥三人以上而犯之者。
五、乘火災、水災或其他災害之際而犯之者。
六、在車站或埠頭而犯之者。
前項之未遂犯罰之。


司法院資訊處製作；財團法人民間司法改革基金會備份。
